臺灣新北地方法院刑事裁定
111年度聲字第850號
聲明異議人  余青萍
即受刑 人           


上列聲明異議人即受刑人因違反毒品危害防制條例案件，對於檢
察官執行之指揮（臺灣新北地方檢察署111年度執緝字第448號）
聲明異議，本院裁定如下：
    主  文
聲明異議駁回。
    理  由
一、聲明異議意旨略以：我於犯後積極配合警方偵辦，並自願供
    出上游，協助警偵辦抓捕上游到案。我從小父母雙亡，由姐
    姐帶大，且我有一個8個月大的兒子，現寄託於姐姐，但姐
    姐自己本身有個聽障的小孩，請檢察官審酌我犯後態度良好
    ，以及家庭狀況有一幼子要撫養，從輕量刑等語。
二、按受刑人或其法定代理人或配偶以檢察官執行之指揮為不當
    者，得向諭知該裁判之法院聲明異議，刑事訴訟法第484條
    定有明文。所謂諭知該「裁判」之法院，乃指對被告為有罪
    判決，於主文內實際宣示其主刑、從刑之裁判（最高法院11
    1年度台抗字第525號裁定意旨參照）。
三、經查：
    聲明異議人前因販賣第三級毒品案件，經本院以105年度訴
    字第1179號判決各判處有期徒刑7年6月（3次）、7年2月、7
    年4月，應執行有期徒刑12年，嗣經臺灣高等法院以107年度
    上更一字第59號判決撤銷本院上揭判決，改判處有期徒刑4
    年（3次）、3年8月、3月10日，應執行有期徒刑6年，並經
    最高法院於108年1月17日以108年度台上字第304號判決上訴
    駁回確定；而由臺灣新北地方檢察署檢察官以111年度執緝
    字第448號執行指揮書指揮受刑人入監執行，有被告前案紀
    錄表在卷可稽。揆諸首揭說明，本件諭知上開執行刑裁判之
    法院應為臺灣高等法院，而非本院，是本院對於本件聲明異
    議並無管轄權；又刑事訴訟法第304條雖規定「無管轄權之
    案件，應諭知管轄錯誤之判決，並同時諭知移送於管轄法院
    。」然此規定僅針對「判決」而設，對於「裁定」則無類似
    或準用之明文規定，本院自無從逕以管轄錯誤為由裁定移送
    臺灣高等法院，故受刑人向本院提出聲明異議，於法尚有未
    合，應予駁回。
四、又按刑事訴訟法第484條就聲明異議規定所稱「檢察官執行
    之指揮不當」，則係指檢察官有積極執行指揮之違法及其執
    行方法有不當等情形而言，是檢察官若依確定判決指揮執行
    ，即無執行之指揮違法或其執行方法不當之可言。至於原確
    定判決，是否有認定事實錯誤或違背法令之不當，應循再審
    或非常上訴程序以資救濟，尚無對之聲明異議之餘地（最高
    法院107年度台抗字第345號裁定意旨參照）。依本件聲明異
    議內容，係對原確定判決之量刑為爭執，而非檢察官之執行
    指揮，故亦不合於上揭條文之規定。聲明異議人若仍欲爭執
    原確定判決之刑度，且認有符合提起再審或非常上訴之理由
    ，自應循再審或非常上訴程序以資救濟，附此敘明。
五、依刑事訴訟法第486 條規定，裁定如主文。
中    華    民    國  111     年    5    月     31    日
                  刑事第十三庭  法  官  陳昭筠
上列正本證明與原本無異。
如不服本裁定，應於裁定送達後五日內敘明抗告理由，向本院提
出抗告狀。
                                書記官  吳進安
中　　華　　民　　國　　111 　年　　6 　　月　　1 　　日